---
title: "Echantillon `r params$sample_glims`"
author: "Equipe PHE3ID"
date: "`r format(Sys.time(), '%d %B %Y')`"
params:
  sample_glims: ""
  illumina_only: TRUE
  path_to_reports: "data/2026-01-29_Epitrack_annotation_report.Rdata"
  path_to_scan: "data/2026-01-29_annotation_scan.Rdata"
  path_to_qc : "qc"
output: 
  html_fragment:
    self_contained: true
    css: null
    includes: null
    keep_md: false
    df_print: 'kable'
    number_sections: false
    toc: false
    fig_caption: false
always_allow_html: true
---

<!--
*******************************************************************
Title: sample_report.Rmd
Description: Report at sample level, identifying ST, sequencing QC and resistome of the isolate. Produces HTML page.
Authors: Aurélie Fischer
Research team: PHE3ID, CIRI, Hospices Civils de Lyon
License: GNU Affero General Public License v3.0 (AGPL-3.0)
SPDX-License-Identifier: AGPL-3.0-only
Copyright (C) 2026 Aurélie Fischer
*******************************************************************
-->

# `r params$sample_glims`

Ce rapport d'analyses met en lumière les investigations génomiques réalisées sur une souche bactérienne d'intérêt. 

Après séquençage du génome de la souche bactérienne étudiée, le génome est réassemblé puis annoté notamment dans le but de :

-   déterminer la taxonomie de la souche ;
-   détecter les gènes de résistance présents dans le génome ;
-   différencier les séquences de plasmides de la séquence du chromosome ;
-   repérer les éléments génétiques mobiles au sein du génome.

```{r, results='asis', echo = FALSE}
if(params$illumina_only == TRUE){
  cat("La souche a été séquencée **en Illumina uniquement**.\n\n")
} else {
  cat("La souche a été séquencée **en Nanopore et en Illumina**. Un assemblage Nanopore est tout d'abord réalisé puis il est corrigé à partir des séquences Illumina.\n\n")
}
```

```{r setup, include=FALSE}
# Some cleaning
# rm(list = ls())
# Setting R chunks options
knitr::opts_chunk$set(echo = FALSE, warning = FALSE, message = FALSE, fig.align = 'center')

# Loading libraries
# usePackage <- function(p) {
#   if (!is.element(p, installed.packages()[,1]))
#     install.packages(p, dep = TRUE)
#   require(p, character.only = TRUE)
# }
libraries <- c("lubridate", "data.table", "stringr", "knitr", "ggplot2", "plotly", "dplyr", "scales", "tidyr", "DT", "ggiraph", "kableExtra", "htmltools")
for (lib in libraries){library(lib, character.only = TRUE)}

# Loading Data
load(params$path_to_reports)
reports <- reports[glims == params$sample_glims][1]
sample_id <- reports[glims == params$sample_glims]$genome

# Global ggplot theme settings
global_theme <- theme(plot.title=element_text(size=16, face="plain", hjust = 0.5, vjust=2),
            axis.text.x=element_text(size=9),
            axis.text.y=element_text(size=10),
            axis.title.x=element_text(size=12, vjust = -1),
            axis.title.y=element_text(size=12, angle = 90, vjust = 2),
            legend.title=element_text(size=12),
            legend.text = element_text(size=9))
theme_set(global_theme)

# Plotly global config
global_plotly_config <- function(p) config(p, modeBarButtonsToRemove = c('zoom','pan','select', 'lasso2d', 'zoomIn2d', 'zoomOut2d', 'autoScale2d', 'hoverClosestCartesian', 'hoverCompareCartesian'), 'displaylogo' = FALSE)

rm(lib, libraries)

# Function to display simple html table
html_table <- function(table, coln, table_id = NULL){
  
  # Outputting table
  table_html <- kable(
    table,
    format = "html",
    col.names = coln,
    table.attr = ""
  )
  
  # Remove all inline styles of HTML table
  clean_table_html <- str_remove_all(table_html, " style=\"[^\"]*\"")
  
  # Add id to table if specified
  if (!is.null(table_id)) {
    clean_table_html <- str_replace(clean_table_html, "<table", paste0("<table id='", table_id, "'"))
  }
  
  # Display table without inline style
  HTML(clean_table_html)
}

qc_html_table <- function(table, coln) {
  # Check correspondance between colnames and table
  if (length(coln) != ncol(table)) {
    stop("Le nombre de noms dans 'coln' doit correspondre au nombre de colonnes dans 'table'")
  }
  
  # Add class to cells in function of content
  table_with_classes <- table %>%
    mutate(across(everything(), ~ ifelse(. == "CONFORME", 
                                         "<td class='conf'>CONFORME</td>", 
                                         ifelse(. == "NON CONFORME", "<td class='no-conf'>NON CONFORME</td>", 
                                                paste0("<td>",.,"</td>")))))
  
  # Produce HTML lines
  rows_html <- apply(table_with_classes, 1, function(row) {
    paste("<tr>", paste(row, collapse = ""), "</tr>")
  })
  
  # Build complete HTML table
  table_html <- paste0(
    "<table id='qc_table'>",
    "<thead><tr>",
    paste0("<th>", coln, "</th>", collapse = ""),
    "</tr></thead>",
    "<tbody>",
    paste(rows_html, collapse = "\n"),
    "</tbody>",
    "</table>"
  )
  
  # Return interpretable HTML
  HTML(table_html)
}
```

## Carte d'identité de la souche

```{r infos}
out <- reports %>%
        select(glims, sampling_date, soc_species, mlst_species, sequence_type)

html_table(out, c("N° GLIMS", "Date de prélèvement", "Espèce MALDI-ToF", "Espèce MLST", "Sequence Type"), "idcard")

rm(out)
```

## Qualité du séquençage

Une fois la souche séquencée et son génome réassemblé, il est important de considérer que la qualité de l'assemblage peut affecter les résultats d'annotation donnés par la suite. La qualité de l'assemblage est directement influencée par les potentielles erreurs accumulées lors du séquençage de la souche.

```{r qc}
# Accessing data
if(params$illumina_only==TRUE){
  # ILLUMINA-ONLY ASSEMBLY
  assembly_qc <- fread(paste0(params$path_to_qc, "/assembly_summary_illumina_only.tsv"))
  assembly_qc <- assembly_qc[assembly_qc$genome == sample_id]
  
  assembly_qc <- assembly_qc %>%
                  select(-NEW_QC_illumina_pass, -contaminated, -MALDI_species) %>%
                  mutate(n_reads = formatC(n_reads, format="f", big.mark=" ", 
                                           digits=0),
                         N50 = formatC(N50, format="f", big.mark=" ", digits=0),
                         length_largest = formatC(length_largest, format="f",
                                                  big.mark=" ",digits=0),
                         length_assembly = formatC(length_assembly, format="f",
                                                  big.mark=" ",digits=0))
  
  html_table(assembly_qc[,2:10], c("Espèce MLST", "Espèce Sourmash", "N50", 
                            "Nombre de contigs (>500 bp)", "Longueur du plus grand contig",
                            "Longueur du génome", "Couverture du plus grand contig",
                            "Nombre de reads Illumina",
                            "Couverture moyenne de l'assemblage"), "nb_qc_table")

} else {
  #NANO-ILLUMINA ASSEMBLY QC
  assembly_qc <- fread(paste0(params$path_to_qc, "/assembly_summary_nano_illumina.tsv"))
  assembly_qc <- assembly_qc[assembly_qc$id == sample_id]
  assembly_qc <- assembly_qc %>%
                  select(-QC_illumina_pass, -QC_nano_pass, -nano_mean_read_length, 
                         -nano_median_read_length, -N50, -N90) %>%
                  mutate(nano_reads = formatC(nano_reads, format="f", big.mark=" ", 
                                           digits=0),
                         nano_bases = formatC(nano_bases, format="f", big.mark=" ", 
                                           digits=0),
                         illumina_reads = formatC(illumina_reads, format="f", big.mark=" ", 
                                           digits=0),
                         pilon_corrections = formatC(pilon_corrections, format="f", big.mark=" ", digits=0),
                         length_largest = formatC(length_largest, format="f",
                                                  big.mark=" ",digits=0))
  # Outputting table
  html_table(assembly_qc[,2:13], c("Espèce MLST", 
                         "Nombre de contigs", "Nombre de contigs circulaires", "Longueur du plus grand contig",
                         "Couverture du plus grand contig", "Nombre de reads Nanopore", "Nombre de bases Nanopore",
                         "Nombre de reads Illumina", "Taux d'alignement global Illumina/Nanopore", 
                         "Taux d'alignements uniques Illumina/Nanopore", "Couverture moyenne assemblage final",
                         "Nombre de corrections de l'assemblage Nanopore"), "nb_qc_table")
}

```

La qualité du séquençage est évaluée à partir de plusieurs critères, si un critère passe le QC, alors la case qui lui est associé dans le tableau ci-dessus sera colorée en vert. Si ce n'est pas le cas, elle sera colorée en rouge.

```{r qc_table}
# Accessing data
if(params$illumina_only==TRUE){
  # ILLUMINA-ONLY QC DATATABLE
  # First create a table with tresholds so it's easy to grab the thresholds associated to specific species
  # Rare genus
  rare_species <- c("Achromobacter xylosidans", "Achromobacter xylosoxidans/denitrificans", "Alcaligenes faecalis", "Bacillus cereus",
                    "Bacillus thuringiensis", "Bacteroides fragilis", "Burkholderia multivorans", "Campylobacter jejunii", 
                    "Corynebacterium striatum", "Delftia acidovorans", "Hafnia alvei", "Kluyvera ascorbata", 
                    "Lactobacillus casei / paracasei / rhamnosus", "Moraxella catharralis", "Morganella morganii", "Neisseria gonorrhoeae",
                    "Pasteurella multocida", "Propionibacterium acnes", "Proteus mirabilis", "Proteus penneri", "Proteus vulgaris",
                    "Pseudocitrobacter faecalis", "Raoultella ornithinolytica", "Raoultella planticola", "Rhizobium radiobacter", 
                    "Shigella sonnei", "Turicella otitidis", "Providencia rettgeri")
  
  criteria_df <- data.table(MALDI_species = rare_species, n_reads = 500000, n_contig = 150, N50 = 100000, N50_high=NA,
                            length_assembly_low=NA, length_assembly_high=NA)
  # KLEBSIELLA
  criteria_df <- rbind(criteria_df, data.table(MALDI_species="Klebsiella oxytoca", n_reads=500000, n_contig=147, N50=79000, N50_high=NA, length_assembly_low=5500000, length_assembly_high=6900000))
  criteria_df <- rbind(criteria_df, data.table(MALDI_species="Klebsiella pneumoniae", n_reads=500000, n_contig=162, N50=71000, N50_high=NA, length_assembly_low=5000000, length_assembly_high=6300000)) 
  criteria_df <- rbind(criteria_df, data.table(MALDI_species="Klebsiella variicola", n_reads=500000, n_contig=109, N50=165000, N50_high=NA, length_assembly_low=6000000, length_assembly_high=6100000)) 
  # ACINETOBACTER
  criteria_df <- rbind(criteria_df, data.table(MALDI_species="Acinetobacter baumannii", n_reads=500000, n_contig=122, N50=60000, N50_high=NA, length_assembly_low=3600000, length_assembly_high=4300000))
  criteria_df <- rbind(criteria_df, data.table(MALDI_species="Acinetobacter johnsonii", n_reads=500000, n_contig=211, N50=34000, N50_high=NA, length_assembly_low=3400000, length_assembly_high=3800000)) 
  criteria_df <- rbind(criteria_df, data.table(MALDI_species="Acinetobacter nosocomialis", n_reads=500000, n_contig=40, N50=197000, N50_high=NA, length_assembly_low=4000000, length_assembly_high=4100000)) 
  criteria_df <- rbind(criteria_df, data.table(MALDI_species="Acinetobacter ursingii", n_reads=500000, n_contig=146, N50=122000, N50_high=NA, length_assembly_low=3300000, length_assembly_high=4300000))
  # ESCHERICHIA
  criteria_df <- rbind(criteria_df, data.table(MALDI_species="Escherichia fergusonii", n_reads=500000, n_contig=150, N50=100000, N50_high=NA, length_assembly_low=NA, length_assembly_high=NA))
  criteria_df <- rbind(criteria_df, data.table(MALDI_species="Escherichia hermannii", n_reads=500000, n_contig=150, N50=100000, N50_high=NA, length_assembly_low=NA, length_assembly_high=NA))
  criteria_df <- rbind(criteria_df, data.table(MALDI_species="Escherichia coli", n_reads=500000, n_contig=245, N50=50000, N50_high=120000, length_assembly_low=4300000, length_assembly_high=5700000))
  criteria_df <- rbind(criteria_df, data.table(MALDI_species="Escherichia coli", n_reads=500000, n_contig=151, N50=120000, N50_high=NA, length_assembly_low=4500000, length_assembly_high=5600000)) 
    # CITROBACTER
  criteria_df <- rbind(criteria_df, data.table(MALDI_species="Citrobacter amalonaticus", n_reads=500000, n_contig=210, N50=15000, N50_high=NA, length_assembly_low=4900000, length_assembly_high=5500000))
  criteria_df <- rbind(criteria_df, data.table(MALDI_species="Citrobacter braakii", n_reads=500000, n_contig=188, N50=53000, N50_high=NA, length_assembly_low=4800000, length_assembly_high=6200000))
  criteria_df <- rbind(criteria_df, data.table(MALDI_species="Citrobacter farmeri", n_reads=500000, n_contig=85, N50=18000, N50_high=NA, length_assembly_low=4800000, length_assembly_high=5800000))
  criteria_df <- rbind(criteria_df, data.table(MALDI_species="Citrobacter freundii", n_reads=500000, n_contig=183, N50=63000, N50_high=NA, length_assembly_low=5000000, length_assembly_high=6100000))
  criteria_df <- rbind(criteria_df, data.table(MALDI_species="Citrobacter freundii / braakii", n_reads=500000, n_contig=176, N50=100000, N50_high=NA, length_assembly_low=4700000, length_assembly_high=6200000))
  criteria_df <- rbind(criteria_df, data.table(MALDI_species="Citrobacter freundii complex", n_reads=500000, n_contig=217, N50=33000, N50_high=NA, length_assembly_low=5000000, length_assembly_high=6100000))
  criteria_df <- rbind(criteria_df, data.table(MALDI_species="Citrobacter koseri", n_reads=500000, n_contig=58, N50=200000, N50_high=NA, length_assembly_low=4100000, length_assembly_high=5500000))
  criteria_df <- rbind(criteria_df, data.table(MALDI_species="Citrobacter murliniae", n_reads=500000, n_contig=150, N50=100000, N50_high=NA, length_assembly_low=NA, length_assembly_high=NA))
  criteria_df <- rbind(criteria_df, data.table(MALDI_species="Citrobacter sedlakii", n_reads=500000, n_contig=150, N50=100000, N50_high=NA, length_assembly_low=NA, length_assembly_high=NA))
  criteria_df <- rbind(criteria_df, data.table(MALDI_species="Citrobacter spp.", n_reads=500000, n_contig=138, N50=90000, N50_high=NA, length_assembly_low=5400000, length_assembly_high=6000000))
  criteria_df <- rbind(criteria_df, data.table(MALDI_species="Citrobacter youngae", n_reads=500000, n_contig=214, N50=100000, N50_high=NA, length_assembly_low=4600000, length_assembly_high=6300000))
  criteria_df <- rbind(criteria_df, data.table(MALDI_species="Citrobacter koseri-amalonaticus/farmeri", n_reads=500000, n_contig=150, N50=100000, N50_high=NA, length_assembly_low=NA, length_assembly_high=NA))
    # PSEUDOMONAS
  criteria_df <- rbind(criteria_df, data.table(MALDI_species="Pseudomonas aeruginosa", n_reads=500000, n_contig=193, N50=50000, N50_high=NA, length_assembly_low=5600000, length_assembly_high=7600000))
  criteria_df <- rbind(criteria_df, data.table(MALDI_species="Pseudomonas citronellolis", n_reads=500000, n_contig=390, N50=31000, N50_high=NA, length_assembly_low=6600000, length_assembly_high=7500000))
  criteria_df <- rbind(criteria_df, data.table(MALDI_species="Pseudomonas fluorescens", n_reads=500000, n_contig=217, N50=29000, N50_high=NA, length_assembly_low=5500000, length_assembly_high=7100000))
  criteria_df <- rbind(criteria_df, data.table(MALDI_species="Pseudomonas putida", n_reads=500000, n_contig=350, N50=30000, N50_high=NA, length_assembly_low=5000000, length_assembly_high=6900000))
    # SERRATIA
  criteria_df <- rbind(criteria_df, data.table(MALDI_species="Serratia marcescens", n_reads=500000, n_contig=250, N50=50000, N50_high=NA, length_assembly_low=4600000, length_assembly_high=6000000))
    # ENTEROBACTER
  criteria_df <- rbind(criteria_df, data.table(MALDI_species="Enterobacter aerogenes", n_reads=500000, n_contig=92, N50=67000, N50_high=NA, length_assembly_low=4900000, length_assembly_high=5600000))
  criteria_df <- rbind(criteria_df, data.table(MALDI_species="Enterobacter asburiae", n_reads=500000, n_contig=131, N50=106000, N50_high=NA, length_assembly_low=4700000, length_assembly_high=5400000))
  criteria_df <- rbind(criteria_df, data.table(MALDI_species="Enterobacter cloacae", n_reads=500000, n_contig=137, N50=30000, N50_high=NA, length_assembly_low=4500000, length_assembly_high=5500000))
  criteria_df <- rbind(criteria_df, data.table(MALDI_species="Enterobacter cloacae complex", n_reads=500000, n_contig=140, N50=30000, N50_high=NA, length_assembly_low=4600000, length_assembly_high=5600000))
  criteria_df <- rbind(criteria_df, data.table(MALDI_species="Enterobacter cloacae ssp. cloacae", n_reads=500000, n_contig=104, N50=116000, N50_high=NA, length_assembly_low=5300000, length_assembly_high=5400000))
  criteria_df <- rbind(criteria_df, data.table(MALDI_species="Enterobacter cloacae ssp. dissolvens", n_reads=500000, n_contig=70, N50=188000, N50_high=NA, length_assembly_low=5000000, length_assembly_high=5100000))
  criteria_df <- rbind(criteria_df, data.table(MALDI_species="Enterobacter hormaechei", n_reads=500000, n_contig=67, N50=182000, N50_high=NA, length_assembly_low=4800000, length_assembly_high=5400000))
  criteria_df <- rbind(criteria_df, data.table(MALDI_species="Enterobacter hormaechei ssp. hoffmannii", n_reads=500000, n_contig=87, N50=116000, N50_high=NA, length_assembly_low=5100000, length_assembly_high=5200000))
  criteria_df <- rbind(criteria_df, data.table(MALDI_species="Enterobacter kobei", n_reads=500000, n_contig=119, N50=101000, N50_high=NA, length_assembly_low=5100000, length_assembly_high=5300000))
  criteria_df <- rbind(criteria_df, data.table(MALDI_species="Enterobacter roggenkampii", n_reads=500000, n_contig=94, N50=136000, N50_high=NA, length_assembly_low=5300000, length_assembly_high=5400000))
    # ENTEROCOCCUS
  criteria_df <- rbind(criteria_df, data.table(MALDI_species="Enterococcus faecalis", n_reads=500000, n_contig=93, N50=100000, N50_high=NA, length_assembly_low=2600000, length_assembly_high=3500000))
  criteria_df <- rbind(criteria_df, data.table(MALDI_species="Enterococcus faecium", n_reads=500000, n_contig=246, N50=25000, N50_high=NA, length_assembly_low=2800000, length_assembly_high=3100000))
    # HAEMOPHILUS
  criteria_df <- rbind(criteria_df, data.table(MALDI_species="Haemophilus influenzae", n_reads=500000, n_contig=53, N50=75000, N50_high=NA, length_assembly_low=1600000, length_assembly_high=2000000))
    # STAPHYLOCOCCUS
  criteria_df <- rbind(criteria_df, data.table(MALDI_species="Staphylococcus aureus", n_reads=500000, n_contig=76, N50=55000, N50_high=NA, length_assembly_low=2500000, length_assembly_high=3000000))
  criteria_df <- rbind(criteria_df, data.table(MALDI_species="Staphylococcus capitis", n_reads=500000, n_contig=53, N50=71000, N50_high=NA, length_assembly_low=2500000, length_assembly_high=2700000))
  criteria_df <- rbind(criteria_df, data.table(MALDI_species="Staphylococcus caprae", n_reads=500000, n_contig=44, N50=100000, N50_high=NA, length_assembly_low=2500000, length_assembly_high=2900000))
  criteria_df <- rbind(criteria_df, data.table(MALDI_species="Staphylococcus epidermidis", n_reads=500000, n_contig=103, N50=51000, N50_high=NA, length_assembly_low=2200000, length_assembly_high=2800000))
  criteria_df <- rbind(criteria_df, data.table(MALDI_species="Staphylococcus haemolyticus", n_reads=500000, n_contig=111, N50=51000, N50_high=NA, length_assembly_low=2400000, length_assembly_high=2600000))
  criteria_df <- rbind(criteria_df, data.table(MALDI_species="Staphylococcus hominis", n_reads=500000, n_contig=81, N50=50000, N50_high=NA, length_assembly_low=2100000, length_assembly_high=2400000))
  criteria_df <- rbind(criteria_df, data.table(MALDI_species="Staphylococcus lugdunensis", n_reads=500000, n_contig=62, N50=100000, N50_high=NA, length_assembly_low=1500000, length_assembly_high=2500000))
  criteria_df <- rbind(criteria_df, data.table(MALDI_species="Staphylococcus pasteuri", n_reads=500000, n_contig=76, N50=55000, N50_high=NA, length_assembly_low=2500000, length_assembly_high=3000000))
  criteria_df <- rbind(criteria_df, data.table(MALDI_species="Staphylococcus pettenkoferi", n_reads=500000, n_contig=77, N50=102000, N50_high=NA, length_assembly_low=2400000, length_assembly_high=2600000))
  criteria_df <- rbind(criteria_df, data.table(MALDI_species="Staphylococcus saprophyticus", n_reads=500000, n_contig=32, N50=151000, N50_high=NA, length_assembly_low=2600000, length_assembly_high=2700000))
  criteria_df <- rbind(criteria_df, data.table(MALDI_species="Staphylococcus simulans", n_reads=500000, n_contig=69, N50=231000, N50_high=NA, length_assembly_low=2600000, length_assembly_high=2800000))
    # STENOTROPHOMONAS
  criteria_df <- rbind(criteria_df, data.table(MALDI_species="Stenotrophomonas maltophilia", n_reads=500000, n_contig=219, N50=25000, N50_high=NA, length_assembly_low=4300000, length_assembly_high=5200000))
    # STREPTOCOCCUS
  criteria_df <- rbind(criteria_df, data.table(MALDI_species="Streptococcus agalactiae", n_reads=500000, n_contig=64, N50=69000, N50_high=NA, length_assembly_low=1800000, length_assembly_high=2200000))
  criteria_df <- rbind(criteria_df, data.table(MALDI_species="Streptococcus anginosus", n_reads=500000, n_contig=57, N50=100000, N50_high=NA, length_assembly_low=1600000, length_assembly_high=2400000))
  criteria_df <- rbind(criteria_df, data.table(MALDI_species="Streptococcus constellatus", n_reads=500000, n_contig=102, N50=30000, N50_high=NA, length_assembly_low=1600000, length_assembly_high=2400000))
  criteria_df <- rbind(criteria_df, data.table(MALDI_species="Streptococcus dysgalactiae", n_reads=500000, n_contig=64, N50=69000, N50_high=NA, length_assembly_low=2000000, length_assembly_high=2200000))
  criteria_df <- rbind(criteria_df, data.table(MALDI_species="Streptococcus pneumoniae", n_reads=500000, n_contig=102, N50=36000, N50_high=NA, length_assembly_low=1800000, length_assembly_high=2200000))
  criteria_df <- rbind(criteria_df, data.table(MALDI_species="Streptococcus pyogenes", n_reads=500000, n_contig=28, N50=98000, N50_high=NA, length_assembly_low=1600000, length_assembly_high=2000000))
  
  tmp_criteria <- criteria_df[MALDI_species==reports$soc_species]
  # If E. coli => see which N50 tresholds are concerned and stop consider N50 criteria afterwards
  if(reports$soc_species=="Escherichia coli"){
    # If N50 < 1st threshold => NON CONFORME
    crit <- tmp_criteria[1]
    if(as.numeric(gsub(" ", "", assembly_qc$N50)) < crit$N50){
        qc_df <- data.frame(n50 = paste0("[0-", formatC(crit$N50, format="f", big.mark=" ", digits=0), "]bp"),
                          reads_test = ifelse(as.numeric(gsub(" ", "", assembly_qc$n_reads)) >= 500000, "CONFORME",
                                          "NON CONFORME"),
                          contig_test = "NON CONFORME",
                          length_test = "NON CONFORME")
        qc_html_table(qc_df, c("Valeur de N50",
                               "Nombre de reads <br/>\u2265 500 000",
                                "Nombre de contigs",
                                "Longueur d'assemblage"))
    } else{
      # If N50 <= 2nd threshold => take into account case with 1st threshold <= N50 <= 2nd threshold  
      if(as.numeric(gsub(" ", "", assembly_qc$N50)) <= crit$N50_high){
        tmp_criteria <- crit
        n50_th <- paste0("[",formatC(tmp_criteria$N50, format="d", big.mark=" ", digits=0), "-", 
                                       formatC(tmp_criteria$N50_high, format="d", big.mark=" ", digits=0), "]bp")
      } else {
        # If N50 > 2nd threshold  
        tmp_criteria <- tmp_criteria[2]
        n50_th <- paste0("\u2265 ", formatC(tmp_criteria$N50, format="d", big.mark=" ", digits=0))
      }
      qc_df <- data.frame(n50 = n50_th,
                          reads_test = ifelse(as.numeric(gsub(" ", "", assembly_qc$n_reads)) >= tmp_criteria$n_reads, "CONFORME",
                                          "NON CONFORME"),
                          contig_test = ifelse(as.numeric(gsub(" ", "", assembly_qc$n_contig)) <= tmp_criteria$n_contig, "CONFORME", 
                                           "NON CONFORME"),
                          length_test = ifelse(as.numeric(gsub(" ", "", assembly_qc$length_assembly)) >= tmp_criteria$length_assembly_low & 
                                                 as.numeric(gsub(" ", "", assembly_qc$length_assembly)) <= tmp_criteria$length_assembly_high,
                                           "CONFORME", "NON CONFORME"))
      qc_html_table(qc_df, c("Valeur de N50",
                             paste0("Nombre de reads <br/>\u2265 ", formatC(tmp_criteria$n_reads, format="f", big.mark=" ", digits=0)),
                             paste0("Nombre de contigs <br/>\u2264 ", tmp_criteria$n_contig),
                             paste0("Longueur d'assemblage <br/>[", formatC(tmp_criteria$length_assembly_low, format="f", big.mark=" ", 
                                           digits=0), "-", formatC(tmp_criteria$length_assembly_high, format="f", big.mark=" ", 
                                           digits=0), "]bp")))
    }
  } else {
    # If there is no criteria on length_assembly (case for rare genus for example)
    if(is.na(tmp_criteria$length_assembly_high) & is.na(tmp_criteria$length_assembly_low)){
      qc_df <- data.frame(reads_test = ifelse(as.numeric(gsub(" ", "", assembly_qc$n_reads)) >= tmp_criteria$n_reads, "CONFORME",
                                          "NON CONFORME"),
                      contig_test = ifelse(as.numeric(gsub(" ", "", assembly_qc$n_contig)) <= tmp_criteria$n_contig, "CONFORME", 
                                           "NON CONFORME"),
                      n50_test = ifelse(as.numeric(gsub(" ", "", assembly_qc$N50)) >= tmp_criteria$N50, "CONFORME", 
                                        "NON CONFORME"))
      qc_html_table(qc_df, c(paste0("Nombre de reads <br/>\u2265 ", formatC(tmp_criteria$n_reads, format="f", big.mark=" ", digits=0)),
                         paste0("Nombre de contigs <br/>\u2264 ", tmp_criteria$n_contig),
                         paste0("N50 <br/>\u2265 ", formatC(tmp_criteria$N50, format="f", big.mark=" ", digits=0), "bp")))
      
    } else {
      # In most cases
      qc_df <- data.frame(reads_test = ifelse(as.numeric(gsub(" ", "", assembly_qc$n_reads)) >= tmp_criteria$n_reads, "CONFORME",
                                          "NON CONFORME"),
                      contig_test = ifelse(as.numeric(gsub(" ", "", assembly_qc$n_contig)) <= tmp_criteria$n_contig, "CONFORME", 
                                           "NON CONFORME"),
                      n50_test = ifelse(as.numeric(gsub(" ", "", assembly_qc$N50)) >= tmp_criteria$N50, "CONFORME", 
                                        "NON CONFORME"),
                      length_test = ifelse(as.numeric(gsub(" ", "", assembly_qc$length_assembly)) >= tmp_criteria$length_assembly_low & 
                                                 as.numeric(gsub(" ", "", assembly_qc$length_assembly)) <= tmp_criteria$length_assembly_high,
                                           "CONFORME", "NON CONFORME"))
      qc_html_table(qc_df, c(paste0("Nombre de reads <br/>\u2265 ", formatC(tmp_criteria$n_reads, format="f", big.mark=" ", digits=0)),
                           paste0("Nombre de contigs <br/>\u2264 ", tmp_criteria$n_contig),
                           paste0("N50 <br/>\u2265 ", formatC(tmp_criteria$N50, format="f", big.mark=" ", digits=0), "bp"),
                           paste0("Longueur d'assemblage <br/>[", formatC(tmp_criteria$length_assembly_low, format="f", big.mark=" ", 
                                             digits=0), "-", formatC(tmp_criteria$length_assembly_high, format="f", big.mark=" ", 
                                             digits=0), "]bp")))
    }
  }
  
  
  
  
                
  
} else {
  # NANO-ILLUMINA QC DATATABLE
  qc_df <- data.frame(contig_test = ifelse(assembly_qc$n_contig <= 20, "CONFORME", "NON CONFORME"),
                      cov_test = ifelse(assembly_qc$cov_largest >= 20, "CONFORME", "NON CONFORME"),
                      pilon_cov_test = ifelse(assembly_qc$pilon_coverage >= 30, "CONFORME",
                                              "NON CONFORME"),
                      pilon_correc_test = ifelse(as.numeric(gsub(" ", "", assembly_qc$pilon_corrections))
                                                 >= 100 & 
                                                   as.numeric(gsub(" ", "", assembly_qc$pilon_corrections))
                                                 <= 10000, 
                                                 "CONFORME", "NON CONFORME"))
  
  qc_html_table(qc_df, c("Nombre de contigs \u2264 20", "Couverture du plus long contig \u2265 20", 
                         "Couverture moyenne de l'assemblage \u2265 30", "Nombre de corrections apportées par les séquences Illumina (entre 100 et 10 000)"))
  
}

rm(assembly_qc, qc_df, crit, criteria_df, n50_th, rare_species, tmp_criteria)
```

## Gènes de résistance

### Résistances sur le chromosome

```{r nb_chr_args}
# Loading Data with AMRFinder report [GLOBALLY]
load(params$path_to_scan)
rm(amrfinder_reports, contig_reports, mge_reports, mlst_reports, quast_reports, sourmash_reports)
combined_amr_report <- combined_amr_report[genome %in% sample_id & `Element type` == "AMR"]

# Loading only chromosome AMR genes
chr_arg <- combined_amr_report[molecule_type == "chromosome"]
nb_chr_arg <- nrow(chr_arg)

```

```{r chr_tab, results='asis'}
# Arranging AMR results
out <- chr_arg %>%
        select(`Gene symbol`, `Sequence name`, Class, Subclass) %>%
        mutate(Class = str_to_title(Class), Subclass = str_to_title(Subclass))
nb_args <- nrow(out)

if(nb_args==0){
  cat("Le chromosome de la souche **ne présente aucun gène de résistance** aux antibiotiques.\n\n")
} else {
  cat("Le chromosome de la souche **présente", nb_chr_arg, "gènes de résistance** aux antibiotiques. Les gènes répertoriés par AMRFinder sont les suivants :\n\n")
  # Print table with AMR results
  d <- html_table(out, c("Nom du gène", "Description", "Classe d'AMR", "Sous-classe d'AMR"), "gene-resistance")
  cat(d, "\n\n")
}
cat("\n\n")
rm(chr_arg, out, nb_chr_arg)
```

### Résistance sur le(s) plasmide(s)

```{r plasmid}
list_plasmids <- unlist(strsplit(reports$plasmid_ID, ","))
nb_plasmid <- length(list_plasmids)
```

La souche `r params$sample_glims` est composée de `r nb_plasmid` plasmides. Voyons la composition en gènes de résistance de chacun d'entre eux.

```{r plasmid_arg, results='asis'}
args_plasmids <- combined_amr_report[molecule_type == "plasmid"]

for(plasmid in list_plasmids){
  # Get name of plasmid given by Mob-Suite "plasmid id1-id2" (example : AA002-AH539)
  plasmid_id1 <- sub("-[A-Z]+[0-9]+", "", plasmid) # unlist(strsplit(plasmid, "-", perl=TRUE))[1]
  plasmid_id2 <- sub("^[^-\r\n]+-", "", plasmid) # unlist(strsplit(plasmid, "-", perl=TRUE))[2]
  cat("### Plasmid ", plasmid,"\n\n")
  args <- args_plasmids[primary_cluster_id == plasmid_id1 & secondary_cluster_id == plasmid_id2]
  nb_args <- nrow(args)
  if(nb_args==0){
    cat("Sur le plasmide ", plasmid, "de la souche, **aucun gène de résistance** aux antibiotiques n'a été identifié.")
  } else{
    cat("Sur le plasmide ", plasmid, "de la souche sont **présents ", nb_args, " gènes de résistance** aux antibiotiques. Les gènes identifiés par AMRFinder sur ce plasmide sont les suivants :\n\n")
    # Arranging AMR results
    out <- args %>%
            select(`Gene symbol`, `Sequence name`, Class, Subclass) %>%
            mutate(Class = str_to_title(Class), Subclass = str_to_title(Subclass))

    # Print table with AMR results
    d <- html_table(out, c("Nom du gène", "Description", "Classe d'AMR", "Sous-classe d'AMR"), "gene-resistance")
    cat(d, "\n\n")

  }
  cat("\n\n")
}

rm(combined_amr_report, out, args, args_plasmids, list_plasmids, nb_args, nb_plasmid, plasmid)
```

### Classes de résistance 

```{r amr_class}
amr_class <- unlist(strsplit(reports$amr_classes, ","))
```

Les classes de résistance présentes dans le génome de la souche sont indiqués ci-dessous.

```{r desc_classes, results='asis'}
for(category in amr_class){
  cat("* ", category, "\n")
}
```

```{r beta_lactam}
beta_lactam <- unlist(strsplit(reports$betalactam_classes, ","))

rm(amr_class)
```

Pour ne se concentrer que sur la résistance aux béta-lactames, les gènes de résistance impactent ces catégories de béta-lactames : `r beta_lactam`.

```{r clean}
rm(beta_lactam, d, category, plasmid_id1, plasmid_id2, sample_id, global_plotly_config, html_table, qc_html_table, mobtyper_reports,
   params, reports, global_theme)
```
